臺灣板橋地方法院民事裁定            100年度事聲字第346號
異  議  人  游家榮
上列異議人因與相對人台中商業銀行股份有限公司間聲請變換提
存物事件，對於中華民國100年10月3日本院司法事務官所為100
年度司聲字第952號民事裁定提出異議，本院裁定如下：
    主    文
異議駁回。
    理    由
一、按民事訴訟法第240條之4第1項至第3項分別規定：「當事人
    對於司法事務官處理事件所為之終局處分，得於處分送達後
    十日之不變期間內，以書狀向司法事務官提出異議。」、「
    司法事務官認前項異議有理由時，應另為適當之處分；認異
    議為無理由者，應送請法院裁定之。」、「法院認第一項之
    異議為有理由時，應為適當之裁定；認異議為無理由者，應
    以裁定駁回之。」。查本件異議人就本院司法事務官於民國
    100年10月3日以100年度司聲字第952號所為准許相對人請求
    變換提存物之裁定，聲明不服而提起異議，是本院依法自應
    就本院司法事務官所為之裁定，審究異議人之異議有無理由
    ，合先敘明。
二、本件異議意旨略以：相對人前信用貸款與債務人雅特實業有
    限公司，並由保證債務人李聲正及異議人共同保證，並於98
    年以鈞院98年度司裁全字第1204號民事裁定假扣押異議人位
    於臺北市○○○路○段170巷28號6樓房屋，今債務人雅特實
    業有限公司如期繳納信用貸款本息，並無假扣押之原因，爰
    聲請撤銷鈞院98年度司裁全字第1204號民事裁定，且相對人
    依上述假扣押裁定而聲請變換提存物，自應不予准許，爰依
    法聲明異議等語。
三、按供擔保之提存物或保證物，除得由當事人約定變換外，法
    院得依供擔保人之聲請，以裁定許其變換，民事訴訟法第10
    5條第1項定有明文。又上開訴訟費用擔保之規定，於其他依
    法令供訴訟上之擔保者準用之，此觀同法第106條規定自明
    。
四、經查，本件相對人依本院98年度司裁全字第1204號假扣押裁
    定，提供新臺幣（下同）518,000元之現金為假扣押之擔保
    ，經臺灣臺北地方法院98年度存字第3915號提存事件提存在
    案，嗣經本院99年度司聲字第1477號民事裁定，准許聲請人
    提供中央政府建設公債97年甲類第4期面額60萬元登錄債券
    為擔保，准予變換提存物，並經臺灣臺北地方法院100年度
    存字第1513號提存事件提存在案，有上開提存書影本附卷可
    憑，茲以因上開提存公債急需更換，為此聲請變換提存物為
    同面額之中央政府建設公債89年度甲類第3期債券等語。本
    院司法事務官審核上開提存書，並依前開法律規定，認相對
    人上開聲請之提存物，與本院99年度司聲字第1477號裁定所
    命提供之擔保，兩者價值相當，裁定予以准許，核無不合。
    異議人主張債務人雅特實業有限公司如期繳納信用貸款本息
    ，並無假扣押之原因，聲請撤銷98年度司裁全字第1204號民
    事裁定等語而為異議，即使屬實，就第三人雅特實業有限公
    司是否如期繳納貸款係屬實體上爭執，且異議人是否得撤銷
    假扣押裁定，應由異議人另行聲請撤銷假扣押裁定予以解決
    ，均非本件變換提存物聲明異議程序所得審究。原裁定准許
    相對人之聲請，核無違誤，異議意旨指摘原裁定不當，求予
    廢棄，為無理由。
五、結論：本件聲明異議為無理由，依民事訴訟法第240條之4第
    3項後段，裁定如主文。
中    華    民    國    100   年    11    月    23    日
                  民事第一庭  法  官  許瑞東
以上正本證明與原本無異
如不服本裁定應於送達後10日內向本院提出抗告狀，並應繳納抗
告費新台幣1,000元。
中    華    民    國    100   年    11    月    23    日
                              書記官  李淑卿